Inventaris van het archief van het Ministerie van Binnenlandse Zaken: Directie Brandweer, 1946-1989
Nationaal Archief, Den Haag
Ministerie van Binnenlandse Zaken: Directie Brandweer
BiZa / Brandweer 1945-1994
1946-1989
merendeel 1960-1989
5038
22.50 meter; 634 inventarisnummers.
Normale geschreven, getypte en gedrukte documenten, geen bijzondere handschriften.
Nationaal Archief, Den Haag
Ministerie van Binnenlandse Zaken / Directie Brandweer
Het archief van de Directie Brandweer van het Ministerie van Binnenlandse Zaken bevat onder meer stukken betreffende het voorbereiden van regelgeving, advisering, ontwikkeling en evaluatie van beleid, onderzoek naar het verloop van brand, ongeval of ramp, en naar brandweerzorg en rampenbestrijding. Daarnaast zijn er stukken betreffende brandweeropleidingen, en stukken met betrekking tot ondersteunende processen. Het archief bevat ook enkele foto's.
Archiefvorming
Geschiedenis van de archiefvormer
De historische achtergronden en ontwikkelingen van de Directie Brandweer van het Ministerie van Binnenlandse Zaken en Koninkrijksrelaties zijn uitgebreid beschreven in de volgende publicatie: 49. Van pro-actie tot nazorg. Een institutioneel onderzoek naar het deelbeleidsterrein brandweerzorg, rampenbestrijding en crisisbeheersing vanaf 1952 (samenstelling: W.D. Küller; ISBN 90-74442-57-9) 's-Gravenhage 1998.
Geschiedenis van het archiefbeheer
De verwerving van het archief
Het archief is krachtens bepalingen van de Archiefwet overgebracht.
Inhoud en structuur van het archief
2.04
Selectie en vernietiging
Voor de selectie werd gebruik gemaakt van het 'Basis Selectie Document (BSD, tevens versie 2004) deelbeleidsterrein brandweerzorg, rampenbestrijding en crisisbeheersing vanaf 1952', en van de lijst met 'algemene handelingen' vastgesteld in het werkoverleg d.d. 24 februari 1998 van de afdeling Bronverwerving en Toezicht van het Algemeen Rijksarchief.
De .07/.08-gedeelten zijn bewerkt aan de hand van de 'Lijst houdende opgaaf van voor vernietiging in aanmerking komende stukken in de archieven van het ministerie van Binnenlandse Zaken en in de archieven van de onder dat ministerie ressorterende commissies en ambtenaren, d.d. 25 januari 1961, nr. C61/U138 en 24 maart 1961, nr. 80163, aangevuld en nieuw ingedeeld d.d. 14 juli 1967.
Het te vernietigen bestand is, na verkregen toestemming, afgevoerd naar KNP BT Paper Recycling te Apeldoorn en daar op de gebruikelijke manier vernietigd.
Ordening van het archief
Het archief is allereerst ingedeeld naar beleidsterrein. Met een beleidsterrein wordt bedoeld een afgebakend onderwerp van overheidsbemoeienis, in dit geval dus "Brandweerzorg, rampenbestrijding en crisisbeheersing", en daarnaast "Ondersteunende processen".
Per beleidsterrein is het archief onderverdeeld naar handeling. Per handeling zijn de beschrijvingen van de dossiers vermeld. Een handeling wordt verricht door een actor ter uitvoering van een taak, of op grond van een wettelijke bevoegdheid. Een actor is een overheidsinstelling die bevoegd is zelfstandig op te treden (bijvoorbeeld een minister) binnen het beleidsterrein. Op een beleidsterrein treden meerdere actoren handelend op.
Aanwijzingen voor de gebruiker
Openbaarheidsbeperkingen
Volledig openbaar.
Materiële beperkingen
Andere toegang
Het archief was aanvankelijk beschreven in de Institutionele Toegangen:
5.049.5038 - Institutionele Toegang op de gegevensbestanden met betrekking tot het beleidsterrein Brandweerzorg, rampenbestrijding en crisisbeheersing over de periode 1945-1994 (1996)
5.902.5038 - Institutionele Toegang op de gegevensbestanden met betrekking tot de organisatie en het personeel van de organisatieonderdelen van het Ministerie van Binnenlandse Zaken en Koninkrijksrelaties over de periode (1945-) 1950-1998
Aanvraaginstructie
Openbare archiefstukken kunnen online worden aangevraagd en gereserveerd. U kunt dit ook via de terminals in de studiezaal van het Nationaal Archief doen. Om te kunnen reserveren dient u de volgende stappen te volgen:
U maakt een profiel aan op www.gahetna.nl, en logt vervolgens in
Via de archiefinventaris (alleen de beschrijvingen met rode nummers) selecteert u het gewenste archiefstuk door op de knop 'Reserveren' te klikken
In het volgende scherm geeft u aan op welke dag u het archiefstuk wilt inzien
Indien u zich bevindt in de studiezaal en een tafelnummer heeft ontvangen kunt u dit nummer vermelden. Als u geen tafelnummer heeft kunt u tafelnummer 777 laten staan
Vervolgens bevestigt u uw reservering door deze te versturen.
Verwant materiaal
Beschikbaarheid van kopieën
Beschrijving van de series en archiefbestanddelen
- Ondersteunende processen, 000
  - Ondersteunende processen (Binnenlandse Zaken en Koninkrijksrelaties) 1945-, 2
    Actor: Minister van Binnenlandse Zaken en Koninkrijksrelaties
    - Bepalingen wegenverkeerswetgeving inzake ontheffingen voor brandweervoertuigen., 1947-1979; 578; -1.784.31; pak
    - Totstandkoming van voorschriften en richtlijnen., 1951-1989; div. nrs
      - De opslag van hooi, stro, zaden, etc., 1951-1966, 13; -1.784.138.12
      - De opslag van brandbare vloeistoffen voor huishoudelijk gebruik, 1957-1962, 14; -1.784.138.2
      - Bescherming van personen bij de bestrijding van brand, 1959-1962, 590; -1.784.61
      - Brandbeveiliging opslag en vervoer van olie en benzine, 1960-1967, 495; -1.784.138.3
      - Opslag en vervoer van brandgevaarlijke vloeistoffen, 1960-1969, 15; -1.784.138.2
      - Brandbestrijding in verband met radio-actieve stoffen, 1960-1970, 555; -1.784.348; pak
      - Richtlijn inzake de constructie schuilplaatsen, 1962-1965, 415; -1.782.423
      - Regeling hulpverlening bij grote rampen in vredestijd, 1962-1972, 706; -1.784.381.1
      - Gedragsregels voor de brandweer op auto(snel)wegen, 1970-1972, 576; -1.784.3
      - Samenstelling model hulpverleningsrapport, 1970-1978, 25; -1.784.91
      - Richtlijnen inzake de brandweerorganisatie, 1970-1980, 135; -1.784/02
      - Richtlijnen inzake de bouw van brandweergebouwen, 1970-1988, 285; -1.784.384; pak
      - Voorziening ter bestrijding van branden en milieu-incidenten op de grote vaarwegen, 1973-1979, 539; -1.784.137
      - Werkzaamheden ad hoc werkgroep "transportincidenten"; medewerking chemische bedrijven, 1973-1979, 560; -1.784.381.1; pak
      - Opslag en vervoer van brandgevaarlijke stoffen, 1975-1979, 11; -1.784.138
      - Aanwijzingen en voorschriften inzake het optreden bij brand en brandgevaar, 1976-1980, 206; -1.784.3
      - Richtlijnen voor het maken van aanvalsplannen, 1978-1981, 186
      - 'Optreden van de brandweer bij vliegtuigongevallen', 1978-1982, 202; -1.784.3; pak
      - Hulpverlening bij ongevallen met gevaarlijke stoffen; opleiding en lesstof, 1979-1982, 212; -1.784.381.1
      - Bestrijdingsplannnen voor ongevallen met gevaarlijke stoffen, 1980-1984, 203; -1.784.3; pak
      - 'Aanwijzingen voor het optreden bij ongevallen met radio-actieve stoffen', 1980-1988, 205; -1.784.348; pak
      - Model-brandbeveiligingsverordening, 1980-1988, 118; -1.784/01
      - Calamiteitenplan Landelijk Coördinatiecentrum (LCC) in verband met terugkeer satelliet Kosmos 1402, 1983, 214; -1.784.381.1
      - Brandveiligheid luchthavens, hangars, 1984-1987, 34; -1.784.137.36
      - Gebruik BB-sirenes voor alarmering bij noodsituaties in vredestijd, 1985-1986, 96; -1.782.172.6
      - Commentaar concept Handboek Modelvoorschriften Luchtverontreiniging, 1987, 74; -1.777.65
      - Voorbeeldfuncties Brandweer, opgesteld door de werkgroep Voorbeeldfuncties Gemeentelijke en Regionale Brandweer, 1987-1988, 349; -4.08
      - Voorschriften in verband met het mogelijke neerstorten van de Russische satelliet Kosmos 1900, 1988, 204; -1.784.348; pak
      - Leidraad voor risico opleverende industrikle activiteiten, 1988-1989, 99; -1.783; pak
    - Personele aangelegenheden., 1953-1989; div. nrs
      - Pensionering brandweerpersoneel, 1953-1968, 466; -1.784/08.743.1
      - Veiligheidsmaatregelen voor brandweerpersoneel, 1960-1961, 591; -1.784.61
      - Onderzoek naar de fysieke en psychische invloeden van ongemakken, voortkomend uit de 24-urige brandweerdiensten, 1960-1963, 455; -1.784/08.221
      - Ongevallenverzekering vrijwillig brandweerpersoneel, 1964-1969, 470; -1.784/08.743.51
      - Instelling van onderscheidingen, 1967-1979, 475; -1.784/08.97
      - Wijziging van de Rangenbeschikking Rijksbrandweerpersoneel, 1971-1973, 408; -4.08.166
      - Samenstellen en beoordelen functiebeschrijvingen, 1971-1979, 413; -4.08.24
      - Personeelsbezetting Inspectie voor het Brandweerwezen. 1971-1987, 356, 431
        - 1971-1979, 431; -4.08.48; pak
        - 1980-1987, 356; -4.08.48; pak
      - Uitrukprocedure voor de brandweer bij bijzondere inrichtingen, 1972-1974, 579; -1.784.34
      - Aanwijzing uitrukregelingen (picketdienst), 1974-1983, 358; -4.08.741.513; pak
      - Aanstelling van vrouwen bij de brandweer, 1974-1985, 151; -1.784/08.227
      - Regelingen rechtspositie, 1978-1988, 351; -4.08.171
      - Eindverslag van de Werkgroep beschrijving karakteristieken noodwachtfuncties, 1980, 194; pak
      - Besluit Vrijwilligersmedaille (Stb. 1958, 288). Wijzigingen; aanvragen en uitreiking medailles; informatie, 1980-1986, 300; -1.856.8
      - Beantwoording van Kamervragen inzake (uitvoering van) diverse rechtspositieregelingen, 1980-1987, 142; -1.784/08; pak
      - Toelagen en vergoedingen, 1980-1987, 154; -1.784/08.741.51
      - Aanwijzing vertrouwensfuncties waarvoor een antecendentenonderzoek vereist is, 1980-1988, 64; -4.08.22
      - Personeelsproblematiek Hoofdafdeling Brandweer; Instelling en werkzaamheden stuurgroep, 1981, 355; -4.08.48
      - Bezetting Directie Brandweer in het kader van bezuinigingen, 1983, 354; -4.08.48
      - Afslanking personeel Directie Brandweer 1987/1990, 1983-1988, 720; -4.08.48; pak
      - Arbo-wet. 1985-1989, 144, 147
        - Toepassing, 1985-1988, 144; -1.784/01
        - Beleid, 1987-1989, 147; -1.784/01; pak
      - Personeelsproblematiek Rijksbrandweeracademie. 1985-1989, 197-199
        - 1985, 197; pak
        - 1985-1987, 198; pak
        - 1987-1989, 199; pak
      - Rechtspositieregeling, 1988, 148; -1.784/08.171
      - Formatie Directie Brandweer, 1988-1989, 360; -4.08.48
      - Tekenbevoegdheid van ambtenaren, 1988-1989, 357; -4.08.55
      - Besluit Brandweerpersoneel, 1989, 145; -1.784/08; pak
    - Bouw, uitbreiding en inrichting van de Nationale Commandopost op het terrein Lunetten 1 te Utrecht ten behoeve van de Bescherming Bevolking., 1960-1965; 405, 409, 410, 411
      - Bestek en tekeningen, 1960, 405; -1.782.162.1; pak
      - Bestek en tekeningen, 1961-1965, 409; -1.782.162.1; pak
      - Correspondentie, 1961-1965, 410; -1.782.162.1; pak
      - Fotoboek bouwgeschiedenis, 1962, 411; -1.782.162.1
    - Archief- en documentatie-aangelegenheden., 1960-1988; div. nrs
      - Archiefverzorging afdeling Brandweer en districtsinspecties, 1960-1967, 366; -4.07.353.221; pak
      - Documentatie boeken en tijschriften afdeling Brandweer en districtinspecties, 1960-1969, 368; -4.07.353.222
      - Richtlijnen archiefverzorging, 1968-1969, 367; -4.07.353.221
      - Richtlijnen archiefverzorging, 1970-1988, 55; -4.07.353.221
      - Uitvoering van het evaluatie-onderzoek door Bureau Groenendaal te Rotterdam inzake toepassing van een documentatiesysteem ten aanzien van het literatuuroverzicht in het tijdschrift Maandelijkse Mededelingen, 1982-1983, 344
    - Organisatie van het brandweerwezen., 1961-1989; div. nrs
      - Vaststelling van de bevoegdheden van gemeentelijke organen voor de brandweerzorg. 1960-1984, 138-140
        - 1960-1968, 138; -1.784/07.6
        - 1975-1979, 139; -1.784/07.6
        - 1981-1984, 140; -1.784/07.6
      - Rapport van de Brandweerraad, met opmerkingen en reacties, 1961-1968, 465; -1.784/07; pak
      - Opstelling en behandeling van (ontwerp-)nota hulpverlening bij ongevallen en rampen. 1972-1978, 425-429
        - 1972-1975, 425; -1.784/02
        - 1974-1976, 427; -1.784/02
        - 1974-1978, 426; -1.784/02; pak
        - 1975-1979, 429; -1.784/02
      - Taakbepaling en werkzaamheden van de Inspectie voor het Brandweerwezen naar aanleiding van de nota Hulpverlening, 1974-1975, 391; -4.07.1
      - Onderzoek naar automatiseringsmogelijkheden, 1976-1979, 9; -1.784/07.355.56; pak
      - Brandweervlag, voorgeschiedenis, ontwerpfase, correspondentie en documentatie, 1977-1983, 69
      - Organisatie-onderzoek, 1978-1979, 390; -4.07/-1.784; pak
      - Erkenning opleidingsinstituten ten behoeve van het brandweerwezen, 1982-1983, 254; -1.784.382
      - Wijziging ambtsgebieden districtsinspecteurs, 1985-1988, 315; -4.07.15
      - Automatisering, 1988-1989, 346; -4.07.355.56
      - Bereikbaarheids- en beschikbaarheidsregelingen, 1988-1989, 339; -4.07.355.1
      - Regeling overdracht van bevoegdheden, 1988-1989, 340; -4.07.63; pak
      - Reglement van de Inspectie voor het Brandweerwezen, 1988-1989, 302; -4.07
    - Prioriteitenschema's van de Hoofdafdeling Organisatie Bescherming Bevolking (OBB)., 1963-1977; 184
    - Reorganisatie van het brandweerwezen., 1968-1975; 468-469
      - Voorstellen van het College van commandanten van brandweren van de grotere gemeenten in Nederland; werkzaamheden Werkgroep hulpverlening, 1968-1975, 468; -1.784/07; pak
      - Instelling stuurgroep coördinatie hulpverleningsdiensten, 1969-1974, 469; -1.784/07; pak
    - Organisatie van de Directie Brandweer., 1969-1989; div. nrs
      - Organisatorische aangelegenheden van de hoofdafdeling Brandweer, 1969-1978, 707; 07
      - Interne organisatie-aangelegenheden. 1970-1989, 307-747
        - 1970-1972, 387; -4.07.355.1; pak
        - 1973-1975, 388; -4.07.355.1
        - 1975-1977, 376; -4.07.355; pak
        - 1977-1979, 377; -4.07.355; pak
        - 1988-1989, 307; -4.07
        - Wijziging organisatiestructuur, 1988-1989, 309; -4.07
        - Organisatiebeschikking, 1989, 747
      - Invoering zelfbeheer met betrekking tot het beter functioneren van de totale organisatie, 1986-1988, 350; -4.07.63; pak
      - Zelfbeheer; personele bevoegdheden, 1988-1989, 342; -4.07.6
      - Onderzoekprogramma organisatie 1989, 1989, 347; -4.07.77
    - Telecommunicatiemiddelen ten behoeve van de brandweer. Werkzaamheden Politieverbindingsdienst (PVD); mededelingenbladen., 1970-1973; 541; -1.784.26
    - Nieuwbouw ministerie van Binnenlandse Zaken, Schedeldoekshaven. Huisvesting Hoofdafdeling Brandweer., 1970-1978; 371; -4.07.354.1; pak
    - Inrichting en apparatuur voor alarmcentrales en verbindingscentra. Bevat ook een globale taakstelling voor een centralist in een brandweer-alarmcentrale., 1974-1978; 540; -1.784.257; pak
    - Beleidsvoornemens 1976 en personeelsbeleid 1975/1976 hoofdafdeling Brandweer., 420; -4.07
    - Inventarisatie beleidsprogramma ministerie van Binnenlandse Zaken., 1977-1979; 378; -4.07.355
    - Proefproject Automatisering Regionale Brandweer Alarmcentrales (PARBAC)., 1977-1986; 217-224
      - 1977-1979, 220; -1.784.381.23
      - 1979-1980, 217; -1.784.381.23; pak
      - 1981, 219; -1.784.381.23; pak
      - 1982-1983, 221; -1.784.381.23; pak
      - 1983, 222; -1.784.381.23; pak
      - 1984-1985, 223; -1.784.381.23; pak
      - 1985-1986, 224; -1.784.381.23; pak
    - Reorganisatie van de brandweer., 1979-1984; 303, 306, 308
      - Inspectie voor het Brandweerwezen, 1979-1984, 303; -4.07; pak
      - Bescherming Bevolking. 1980-1985, 306-308
        - 1980-1981, 306; -4.07; pak
        - 1982-1985, 308; -4.07; pak
    - Automatisering brandweer communicatie (ABC); invoering systeem; voorbereidende onderzoeken; aanschaffing apparatuur; opstellen programma-pakket., 1981-1983; 341; -4.07.355.56
    - Indienststelling blusboten., 1982; 181; -1.784.137; pak
    - Financiering van de organisatie van de rampenbestrijding., 1982-1985; 597; -1.782.1; pak
    - Samenstelling werkoverzicht 1982; werkplan Directie Brandweer 1985; activiteitenplan 1986., 1982-1986; 335; -4.07.355.1; pak
    - Behandeling van de verhouding Directoraat-Generaal Openbare Orde en Veiligheid (DGOOV) en de Staf Civiele Verdediging (SCV), onder andere het KMC-alternatief (Korps Mobiele Colonnes)., 1983-1984; 80; -1.782.1; pak
    - Kantoorautomatisering Directie Brandweer; vaststelling en uitvoering directieplan., 1983-1985; 343; -4.07.355.56
    - Opheffing stafschool Bescherming Bevolking te Putten., 1983-1985; 85; -1.782S
    - Plaats van het Korps Mobiele Colonnes in de toekomstige rampenbestrijdingsorganisatie., 1984-1986; 643; -1.782.135; pak
    - Problematiek Rijksbrandweeracademie., 1984-1987; 259; -1.784.382.06; pak
    - Projectplan Reorganisatie Rampenbestrijding., 1984-1989; 604, 613
      - 1984-1985, 604; -1.782.1
      - 1988-1989, 613; -1.782.1
    - Overdracht van taken van de Stormvloedwaarschuwingsdienst aan de brandweer., 1985-1987; 87; -1.782.17
    - Uitwerking van de reorganisatie rampenbestrijding, met name inzake voorraadbeheer en logistiek., 1985-1988; 642; -1.782.6; pak
    - Reorganisatie van regionale brandweer., 1985-1989; 362, 678-680
      - 1985-1986, 678; -1.784.381.23; pak
      - 1986-1987, 679; -1.784.381.23; pak
      - 1986-1989, 680; -1.784.381.23; pak
      - 1988-1989, 362; -1.784.381.23; pak
    - Privatisering beproevingsstation Directie Brandweer., 1986-1989; 348; -4.07.63/-4.07.8
    - Afslanking districtsinspecties., 1988-1989; 312; -4.07.125
    - Organisatie van de Rijksbrandweeracademie., 1988-1989; 238; -1.784.382
    - Representatief optreden bij gelegenheden., 1988-1989; 345; -4.07.812.4; pak
    - Regeling verzekering van rampenbestrijdingsvoertuigen., 1989; 336; -4.07.353.707
- Brandweerzorg, rampenbestrijding en crisisbeheersing, zorgdrager minister van Binnenlandse Zaken en Koninkrijksrelaties 1945-, 049
  - Het voorbereiden van beleid inzake de civiele verdediging. 1950-1971, 44
    Actor: Minister van Algemene Zaken
    Grondslag: Besluit wijziging regeling coördinatie van de civiele verdediging 1971 en de taakverdeling van departementen, art. 1.2.
    Product: Algemene maatregelen van bestuur, nota's, plannen.
    Besluit Instelling Staf Civiele Verdediging 1971.
    - Ontwerp-synchronisatieschema paraatheidsmaatregelen., 1968-1974; 182
  - Het voorbereiden van nadere regels omtrent samenstelling en werkwijze van de Brandweerraad. 1952-1993, 81
    Grondslag: Brandweerwet 1952, art. 8.6.
    Wet op de Brandweerraad 1986, art. 7.
    Product: Besluit Brandweerraad 1953.
    Datum: 14-06-2005
    - Uitvoering werkzaamheden van de Brandweerraad; benoeming, bekdiging en ontslag leden., 1952-1989; div. nrs
      - 1952-1960, 417; -1.784-C; pak
      - 1960-1970, 418; -1.784-C; pak
      - 1970-1975, 419; -1.784-C
      - 1975-1981, 107; -1.784-C; pak
      - 1980-1984, 103; -1.784-C; pak
      - 1984-1988, 109; -1.784-C
      - 1984-1989, 110; -1.784-C
  - Het voordragen voor benoeming en ontslag per Koninklijk Besluit van de voorzitter, de leden en de secretaris van de Brandweerraad. 1952-1993, 82
    Grondslag: Brandweerwet 1952, art. 8.3.
    Besluit Brandweerraad 1953, art. 2.
    Wet op de Brandweerraad 1986, art. 7.1 en 8.2.
    Product: Koninklijk Besluit.
    Datum: 09-11-1999
    - Uitvoering werkzaamheden van de Brandweerraad; benoeming, bekdiging en ontslag leden., 1952-1989; div. nrs
      - 1952-1960, 417; -1.784-C; pak
      - 1960-1970, 418; -1.784-C; pak
      - 1970-1975, 419; -1.784-C
      - 1975-1981, 107; -1.784-C; pak
      - 1980-1984, 103; -1.784-C; pak
      - 1984-1988, 109; -1.784-C
      - 1984-1989, 110; -1.784-C
  - Het benoemen en ontslaan van de secretaris van de Brandweerraad. 1953-1998, 83
    Wet op de Brandweerraad 1986, art. 8.2.
    Product: Ministeriële beschikking.
    - Advies van het Adviesbureau voor Doelmatigheid en Organisatie (ADO) inzake de positie en formatie van het secretariaat; benoeming van een secretaris na reorganisatie van het secretariaat., 1975-1984; 105; -1.784-C
  - Het geven van gevraagd en ongevraagd advies aan de minister van Binnenlandse Zaken, over aangelegenheden inzake de brandweerzorg. 1952-1993, 93
    Actor: Brandweerraad
    Grondslag: Brandweerwet 1952, art. 8.4.
    Besluit Brandweerraad 1953, art. 10.1.
    Wet op de Brandweerraad 1986, art. 2.2.a3.
    Product: Advies van 18 november 1957, nr. U7957, inzake het Besluit draagbare blustoestellen en van 8 november 1962 ten aanzien van het Brandveiligheidsbesluit bijzondere gebouwen 1963.
    - Totstandkoming Brandveiligheidsbesluit Brandbeveiliging bijzondere gebouwen., 1957-1969; 486; -1.784.135.3; pak
  - Het voorbereiden van de goedkeuring per Koninklijk Besluit van de vaststellingsbesluiten van Gedeputeerde Staten inzake algemene regelen met betrekking tot organisatie en beheer van de gemeentelijke brandweer. 1952-1986, 100
    Grondslag: Brandweerwet 1952, art. 2.4.
    - Organisatie gemeentelijke brandweren., 1946-1975; div. nrs
      - Gemeenten Sassenheim - Susteren, 1946-1960, 449; -1.784/07; pak
      - Gemeente Maasstricht, 1955-1956, 750; -1.784/07.22
        Beroep
      - Gemeente Leeuwarden, 1960-1968, 447; -1.784/07
      - Gemeenten Kampen - Nijmegen, 1960-1968, 453; -1.784/07
      - Gemeenten Sassenheim - Twisk, 1960-1969, 454; -1.784/07
      - Gemeenten Leeuwarderadeel - Vlaardingen, 1970-1974, 451; -1.784/07; pak
      - Gemeente Amersfoort, 1971-1975, 452; -1.784/07; pak
  - Het ter voorkoming van brandgevaar voorbereiden van regels voor: - Het doen verrichten van werkzaamheden die brandgevaar opleveren voor gebouwen. - Inrichtingen die niet vallen onder de bepalingen van de Hinderwet en die naar het oordeel van de met de uitvoering van deze regels belaste bestuursorganen brandgevaar opleveren voor gebouwen die om hun kunstwaarde of wetenschappelijk belang of hun bestemming bijzondere bescherming tegen brandgevaar nodig hebben. - Het treffen van voorzorgsmaatregelen ten aanzien van de hierboven genoemde gebouwen. 1953-1986, 103
    Grondslag: Brandweerwet 1952, art. 3.2.
    Product: Algemene maatregel van bestuur.
    - Ontwerpbeschikking bliksemafleiderinstallatie op bijzondere gebouwen., 1959-1961; 476; -1.784.131.7
    - Bijeenkomsten van de ad hoc Working Group on Fire Fighting inzake regels ten aanzien van brandveiligheid bij nieuwbouw., 1959-1966; 485; -1.784.131.1
    - Beoordeling brandveiligheid in bejaardenoorden, ten behoeve van de Organisatie Bescherming Bevolking., 1966-1971; 724; -1.784.135
    - Beveiliging tegen brand in gebouwen ten aanzien van personen; richtlijnen, voorzieningen, enz., 1970-1980; 299; -1.784.8; pak
  - Het voorbereiden van regels voor het in rekening brengen van vergoedingen voor verrichtingen krachtens algemene maatregel van bestuur, aan degenen ten behoeve van wie de verrichtingen zijn gedaan. 1961-1986, 104
    Grondslag: Brandweerwet 1952, art. 3.3.
    Product: Algemene Maatregel van Bestuur.
    - Verordeningen en regelingen inzake retributies en brandweerdiensten., 1980-1984; 24; -1.784.01/-1.719.99
  - Het voorbereiden van voorschriften over de minimumsterkte van de gemeentelijke brandweer. 1961-1998, 106
    Grondslag: Brandweerwet 1952, art. 1.1.
    Brandweerwet 1985, art. 1.3.
    - Herziening richtlijnen inzake de materieels- en personeelssterkte van een gemeentelijke brandweer., 1961-1984; div. nrs
      - 1961-1969, 472; -1.784/07
      - 1978-1979, 432; -1.784/07
      - Algemene Maatregel van Bestuur, 1981-1984, 130; -1.784/01
  - Het voorbereiden van een aanwijzing per Koninklijk Besluit van de gemeenten waarvan de besturen een gemeenschappelijke regeling inzake de brandweer moeten treffen indien de gemeenten in meer dan één provincie liggen. 1983-1995, 108
    Grondslag: Brandweerwet 1985, art. 4.3.
    - Instelling van provinciegrensoverschrijdende brandweerregio's., 1983-1988; div. nrs
      - Regionale brandweer IJsseldelta, 1983-1988, 669; RB 41/07; pak
      - Regionale brandweer Centraal Groningen/Noord-Drenthe, 1986-1987, 666; RB 34/07